臺灣新竹地方法院刑事判決
109年度交易字第715號
公  訴  人  臺灣新竹地方檢察署檢察官
被      告  陳裕傑




上列被告因公共危險案件，經檢察官提起公訴（109年度偵字第1
1461號），被告於本院準備程序進行中，被告就被訴事實為有罪
之陳述，經本院裁定改行簡式審判程序審理，判決如下：
　　主      文
陳裕傑駕駛動力交通工具而有吐氣所含酒精濃度達每公升零點二
五毫克以上情形，累犯，處有期徒刑陸月，併科罰金新臺幣壹萬
元，有期徒刑如易科罰金，罰金如易服勞役，均以新臺幣壹仟元
折算壹日。
    事實及理由
一、陳裕傑於民國109年10月5日晚間9時30分許起同日晚間11時3
    0分許止，在新竹市○區○○路00巷0弄0號住處內飲用啤酒6罐
    後，而有吐氣所含酒精濃度達每公升0.25毫克以上之情形。
    竟於飲畢後之109年10月6日上午5時許，仍駕駛動力交通工
    具車牌號碼000-000號普通重型機車上路前往工地工作。嗣
    於同日上午7時15分許，行經新竹縣竹北市興隆路五段與隘
    口三街口，因臉色紅潤、且未戴安全帽，為警攔停盤查，發
    覺其身上散發酒氣，遂於同日上午7時20分許對其實施酒測
    ，測得其吐氣所含酒精濃度為每公升0.52毫克而查獲。
二、案經新竹縣政府警察局竹北分局報請臺灣新竹地方檢察署檢
    察官偵查起訴。 　　　　
三、本案證據除應補充「職務報告、新竹縣政府警察局吐氣酒精
    濃度檢測程序暨拒測法律效果確認單、財團法人工業技術研
    究院呼氣酒精測試器檢定合格證書、委託書及被告於本院準
    備及簡式審判程序時之自白（見偵查卷第13-1頁、第23頁至
    第24頁、本院卷第25頁至第28頁、第29頁至第33頁）」外，
    餘均引用附件之記載。
四、論罪科刑：
  ㈠核被告陳裕傑所為，係犯刑法第185條之3第1項第1款之駕駛
    動力交通工具而有吐氣所含酒精濃度達每公升0.25毫克以上
    情形罪。
  ㈡另查被告陳裕傑前於108年7月間，因公共危險（酒駕）案件
    ，經本院以108年度竹交簡字第461號判決判處有期徒刑3月
    ，於108年8月8日確定，並於109年3月20日徒刑易服社會勞
    動執行完畢乙情，有臺灣高等法院被告前案紀錄表在卷可佐
    （見本院卷第11頁至第12頁），其受有期徒刑執行完畢，於
    5年以內故意再犯本案有期徒刑以上之罪，為累犯，依司法
    院釋字第775號解釋所示，為避免發生罪刑不相當之情形，
    法院就該個案依該解釋意旨，裁量是否加重最低本刑。經查
    ，被告前因公共危險（酒駕案件），經判處上開有期徒刑，
    甫於109年3月20日徒刑執行完畢，即再犯本件同類型之案件
    ，前後二案罪質、侵害法益、犯罪手段及所生危害均屬相同
    ，本院審酌上情，認本件加重最低本刑，並無罪責不相當之
    情形，爰予加重。
  ㈢爰以行為人之責任為基礎，審酌被告前⑴於107年9月間，因公
    共危險（酒駕）案件，經本院以107年度竹北交簡字第440號
    判決判處有期徒刑2月確定；⑵又於109年9月間，因公共危險
    （酒駕）案件，經本院以109年度竹北交簡字第604號判決判
    處有期徒刑4月確定；⑶又於109年11月間，因公共危險（酒
    駕）案件，經本院於109年11月10日以109年度交易字第622
    號判決判處有期徒刑5月確定等情，有臺灣高等法院被告前
    案紀錄表在卷可佐（見本院卷第11頁至第12頁），其無視酒
    後不得駕車之禁令及法律之寬典一再於酒後駕車，且本次測
    得其吐氣所含酒精濃度為每公升0.52毫克之犯罪情節與所生
    危害程度，無視於公眾交通安全而再於飲酒後酒精濃度超過
    標準仍駕駛動力交通工具，惟念其犯後坦承犯行之態度，兼
    衡其自述國中畢業之智識程度、目前因公共危險（酒駕）案
    件在監執行之生活狀況（參被告於本院審理時之供述，見本
    院卷第31頁），及其他一切情狀，量處如主文所示之刑，並
    諭知有期徒刑如易科罰金、罰金如易服勞役之折算標準，以
    示懲儆。
據上論斷，應依刑事訴訟法第273條之1第1項、第299條第1 項前
段、第310條之2、第454條第2項，判決如主文。
本案經檢察官沈郁智提起公訴，檢察官孫立婷到庭執行職務。
中    華    民    國   110    年    4     月   12     日
                  刑事第七庭  法  官  華澹寧
以上正本證明與原本無異。　　　　　　　　　
如不服本判決應於收受本判決後20日內向本院提出上訴書狀，上
訴書狀應敘述具體理由。上訴書狀未敘述上訴理由者，應於上訴
期間屆滿後20日內補提理由書狀於本院（均須按他造當事人之人
數附繕本）「切勿逕送上級法院」。
中    華    民    國   110    年    4     月   12     日
                              書記官  吳羽君
附錄本案論罪科刑法條全文：
刑法第185條之3第1項第1款
駕駛動力交通工具而有下列情形之一者，處2年以下有期徒刑，
得併科20萬元以下罰金：
一、吐氣所含酒精濃度達每公升0.25毫克或血液中酒精濃度達百
    分之0.05以上。
（附件）
臺灣新竹地方檢察署檢察官起訴書
                                    109年度偵字第11461號
　　被　　　告　陳裕傑　
上列被告因公共危險案件，已經偵查終結，認應提起公訴，茲將
犯罪事實及證據並所犯法條分敘如下：
　　　　犯罪事實
一、陳裕傑前有2次酒後駕車公共危險案件紀錄，最近1次係經臺
    灣新竹地方法院以108年度竹交簡字第461號判決判處有期徒
    刑3月確定，於民國109年3月20日徒刑易服社會勞動執行完
    畢。詎其猶不知悔改，於109年10月5日21時30分許，在新竹
    市○區○○路00巷0弄0號住處內，飲用金牌啤酒6罐後，其吐氣
    中所含酒精濃度已逾每公升0.25毫克，仍於翌（6）日5時許
    ，騎乘車牌號碼000-000號普通重型機車上路。嗣於同日7時20
    分許，行經新竹縣竹北巿興隆路與隘口三街口，因未戴安全
    帽為警攔查，發現陳裕傑身上有明顯酒氣，測得其吐氣中所
    含酒精濃度達每公升0.52毫克而查獲。
二、案經新竹縣政府警察局竹北分局報告偵辦。
　　　　證據並所犯法條
一、上開犯罪事實，業據被告陳裕傑於警詢及偵查中坦承不諱，
    並有酒精測定紀錄表、舉發違反道路交通管理事件通知單及
    職務報告各1份附卷可稽，被告犯嫌堪以認定。
二、核被告所為，係犯刑法第185條之3第1項第1款之公共危險罪
    嫌。被告受有前述有期徒刑執行完畢，此有本署刑案資料查
    註紀錄表1份在卷可稽，5年內故意再犯有期徒刑以上之罪，
    為累犯，請依刑法第47條第1項規定，加重其刑。
三、依刑事訴訟法第251條第1項提起公訴。
　　此　致
臺灣新竹地方法院
中　　華　　民　　國　 109　　年　　10　　月　　26　　日
　　　　　　　　　　　　　　　檢　察　官　沈郁智
本件證明與原本無異